【裁判字號】    97,抗,29
【裁判日期】    970505
【裁判案由】    本票裁定
【裁判全文】
臺灣新竹地方法院民事裁定                97年度抗字第29號
抗  告  人  甲○○
相  對  人  乙○○
                        26弄.
上列抗告人與相對人間因本票裁定事件，抗告人對於中華民國96
年10月18日本院96年度票字第1709號裁定不服提起抗告，本院裁
定如下：
    主  文
抗告駁回。
抗告程序費用新臺幣壹仟元由抗告人負擔。
    理  由
一、按就非訟事件之抗告，除本法另有規定外，準用民事訴訟法
    關於抗告程序之規定，非訟事件法第46條定有明文。又提起
    民事抗告，應合於法定程式之要件，即應提出抗告狀，而於
    抗告狀中則應表明下列各款之事項：（一）當事人及法定代
    理人；（二）原裁定及對於該裁定抗告之陳述；（三）對於
    原裁定不服之程度及應如何廢棄或變更之聲明；（四）抗告
    理由，此觀諸民事訴訟法第495條之1第1項、第441條第1項
    、第488條第3項之規定自明。次按民事訴訟法第495條之1第
    1項準用同法第444條第1項但書之規定，抗告不合法者，抗
    告法院應以裁定駁回之，但其情形可以補正者，審判長應定
    期間先命補正，逾期不為補正者，抗告法院得以裁定駁回其
    抗告。經查：本件抗告人提起抗告時，未依規定於抗告狀內
    記載對於原審裁定不服之程度，及應如何廢棄或變更之聲明
    。經本院於民國97年4月14日裁定命抗告人於收受後5日內補
    正抗告聲明，並於97年4月22日該裁定送達抗告人，惟抗告
    人迄今未具狀補正抗告聲明，有該裁定及送達證書在卷可稽
    ，揆諸首開法條規定，本件抗告不合法，應予駁回。
二、抗告人雖陳抗告理由主張系爭本票新臺幣（下同）600,000
    元係抗告人於第一次看屋時，訴外人21世紀不動產公司業務
    員告知因程序上需要所簽立的，惟抗告人於第三天審閱期內
    即提出家中經濟有問題無法購屋，並請訴外人21世紀不動產
    公司依照三天審閱期內退還系爭本票600,000元，但不為其
    所接受，反強迫抗告人非簽訂契約不可，否則將扣除違約金
    600,000元，是抗告人係在不自由意願及未能有充分時間審
    閱契約內容之情形下而草率簽下契約，今後悔不已。且本件
    經抗告人於97年1月17日申請竹北市公所調解委員會調解不
    成立；又於97年1月18日申請新竹縣政府消保會調解，皆因
    金額問題調解不成立，爰請求廢棄原裁定云云。惟按本票執
    票人，依票據法第123條規定，聲請法院裁定許可對發票人
    強制執行，係屬非訟事件，此項聲請之裁定，及抗告法院之
    裁定，僅依非訟事件程序，就本票形式之要件是否具備予以
    審查為已足，並無確定實體上法律關係存否之效力，若係實
    體上問題，應依訴訟程序另謀解決，非非訟事件程序所得審
    究，最高法院56年台抗字第71 4號、57年台抗字第76號著有
    判例可資參照。本件相對人執有抗告人所簽發，如原裁定所
    示之本票共1紙，並免除作成拒絕證書，詎屆期提示未獲付
    款，業據相對人於原審提出本票共1紙為證，原裁定予以准
    許，即無不合。縱抗告人上揭主張情事為真，惟此抗告理由
    實係為實體上之抗辯，揆諸上揭說明，應由抗告人另行提起
    訴訟，以資解決，尚非本票裁定之非訟事件程序所得加以斟
    酌，仍應為許可強制執行之裁定，是原審依據形式審查，依
    據相對人之聲請予以准許，於法尚無違誤。抗告人之抗告主
    張，亦無可取。
四、依非訟事件法第46條、第24條第1項、第21條第2項，民事訴
    訟法第495條之1第1項、第444條第1項、第95條、第78條，
    裁定如主文。
中    華    民    國    97    年    5    月     5     日
                民事第二庭      審判長法  官  楊明箴
                                      法  官  彭淑苑
                                      法  官  方鴻愷
以上正本係照原本做成。
本裁定不得再抗告，但如不服本裁定，應於送達後10日內向原法
院提出異議狀（須附繕本一份）。
中    華    民    國    97    年    5    月     5     日
                                      書記官  鍾佩芳


司法院資訊處製作；財團法人民間司法改革基金會備份。
